【裁判字號】    98,自,2
【裁判日期】    991014
【裁判案由】    誣告
【裁判全文】
臺灣臺東地方法院刑事判決                 98年度自字第2號
自  訴  人  乙○○
自訴代理人  廖頌熙律師
被      告  甲○○
            丙○○
上  一  人
選任辯護人  李泰宏律師
上列被告因誣告等案件，經自訴人提起自訴，本院判決如下：
    主  文
甲○○及丙○○均無罪。
    理  由
一、自訴意旨略以：被告甲○○前係址設臺東縣臺東市○○○路
    62號「卑南診所」之負責醫師，被告丙○○則係卑南診所前
    護士張敏慧之配偶，其等均明知自訴人乙○○於擔任卑南診
    所支援醫師之看診期間，均按病患實際就診次數及依病情所
    開藥品及醫療服務內容，據以向行政院衛生署中央健康保險
    局（以下簡稱中央健保局）申報醫療服務點數，竟因卑南診
    所經營權移轉及醫療器材歸屬問題而遷怒自訴人，各基於意
    圖使自訴人受刑事處分及使公務員登載不實之犯意，先後向
    中央健保局東區分局（現改制為中央健保局東區業務組）申
    訴自訴人疑似利用已有及他人之全民健康保險IC卡（以下簡
    稱健保卡）處理就醫掛號作業製造病患多次前往卑南診所看
    診假象云云，誣指自訴人涉有行使業務上登載不實文書及詐
    欺取財罪嫌，致使承辦公務員將該不實事項登載於職務上所
    掌之公文書即受理檢舉違規案件登記表內，函送法務部調查
    局東部地區機動工作組調查，復移送臺灣臺東地方法院檢察
    署檢察官偵辦，先後經被告甲○○及丙○○（以下簡稱被告
    二人）於法務部調查局東部地區機動工作組調查（以下簡稱
    調查中）及偵查中向檢調單位為不實陳述，致使承辦公務員
    先後將上開不實事項登載於職務上所掌之公文書即調查及偵
    訊筆錄內，旋由臺灣臺東地方法院檢察署檢察官以97年度偵
    字第2258號提起公訴，經本院以98年度易字第187號案件審
    理，因認被告二人上開行為均涉有刑法第169條第1項之誣告
    罪及同法第214條之使公務員登載不實罪嫌云云。
二、按犯罪之被害人得提起自訴，刑事訴訟法第319條第1項定有
    明文，而刑事訴訟法上所稱之犯罪被害人，係指因犯罪而直
    接受害之人而言，即指從所訴事實形式上觀察如果屬實，在
    實體法上足認其為直接遭受損害之人而言，最高法院86年度
    臺上字第3656號判決可資參照；又受害之法益如為個人法益
    ，其因犯罪直接受害之個人固屬有權自訴；但受害之法益為
    國家法益，如偽證罪、湮滅證據罪等，因直接受害者為國家
    ，個人不過因此而間接受害，則不得提起自訴。若國家社會
    法益與個人法益同時被侵害，如放火罪、偽造文書罪等，因
    國家社會與個人均為直接被害人，個人自得提起自訴。刑法
    上之誣告罪，得由被誣告人提起自訴，係以誣告行為一經實
    施，既足使國家司法上之審判權或偵查權妄為開始，而同時
    又至少必使被誣告者受有名譽上之損害，縱使審判或偵查結
    果不能達到誣告者欲使其受懲戒處分或刑事處分之目的，而
    被誣告人在名義上已一度成為行政上或刑事上之被告，其所
    受名譽之損害，自係誣告行為直接且同時所加害（司法院院
    字第1702號解釋、最高法院26年渝上字第893號及26年上字
    第2337號判例要旨可資參照）。查自訴人乙○○自訴被告二
    人所涉各項犯罪，依自訴人所指訴之犯罪事實觀之，所主張
    係被告二人均明知自訴人並未利用己有或他人之健保卡處理
    就醫掛號作業，製造病患多次前往卑南診所看診之假象，藉
    以詐取健保給付，猶故意捏造此一事實，致使承辦公務員將
    該不實事項登載於職務上所掌之公文書內，導致國家司法上
    之審判權或偵查權妄為開始，且同時使被誣告者即自訴人成
    為刑事上之被告而直接受有名譽上之損害，是自訴人自得就
    本件提起自訴，合先敘明。
三、次按犯罪事實應依證據認定之，無證據不得認定犯罪事實；
    又不能證明被告犯罪者，應諭知無罪之判決，刑事訴訟法第
    154條第2項、第301條第1項分別定有明文。而犯罪事實之認
    定，應憑真實之證據，倘證據是否真實尚欠明確，自難以擬
    制推測之方法，為其判斷之基礎；認定犯罪事實所憑之證據
    ，雖不以直接證據為限，間接證據亦包括在內；然而無論直
    接或間接證據，其為訴訟上之證明，須於通常一般之人不致
    有所懷疑，而得確信其為真實之程度者，始得據為有罪之認
    定，倘其證明尚未達到此一程度，而有合理之懷疑存在時，
    即無從為有罪之認定；而吾國雖採公訴制度為原則，兼採自
    訴制度，犯罪之被害人得選擇提出告訴，經由檢察官實施偵
    查，如足認有犯罪嫌疑，由檢察官提起公訴，就被告犯罪事
    實負舉證責任；如被害人選擇自訴制度作為其訴訟救濟之程
    序，因自訴人之自訴，係以使被告受刑事訴追為目的，是其
    陳述是否與事實相符，亦應調查其他證據以資審認（最高法
    院52年臺上字第1300號、53年臺上字第656號及76年臺上字
    第4986號判例要旨可資參照）。況刑事訴訟法第161條第1項
    亦規定，檢察官就被告犯罪事實，應負舉證責任，並指出證
    明之方法，是檢察官對於起訴之犯罪事實，應負提出證據及
    說服之實質舉證責任，倘其所提出之證據，不足為被告有罪
    之積極證明，或其指出證明之方法，無從說服法院以形成被
    告有罪之心證，基於無罪推定之原則，自應為被告無罪判決
    之諭知，最高法院92年臺上字第128號著有判例可資參照，
    此項原則於自訴人亦有其適用。因此，自訴人對於自訴之犯
    罪事實，亦應負提出證據及說服之實質舉證責任。倘自訴人
    所提出之證據，不足為被告有罪之積極證明，或其闡明之證
    明方法，無從說服法院形成被告有罪之心證，基於無罪推定
    之原則，亦應為被告無罪之諭知（最高法院97年度臺上字第
    768號判決意旨可資參照）。
四、自訴意旨認被告二人上開行為涉有刑法第169條第1項之誣告
    罪及同法第214條之使公務員登載不實犯行，無非係以：上
    揭犯罪事實，業據自訴人乙○○指訴歷歷，並有被告甲○○
    96年8月14日聲明書、98年3月5日偵訊筆錄、被告丙○○97
    年2月18日偵訊筆錄、證人李建興97年12月31日偵訊筆錄、
    卑南診所診療紀錄單、臺灣臺東地方法院檢察署97年度偵字
    第2258號起訴書及中央健康保險局東區分局98年3月17日健
    保東醫字第0987082082號函等件在卷可稽為其主要論據。訊
    據被告二人固不否認先後於上揭時、地向中央健保局東區分
    局申訴自訴人疑似利用已有及他人之健保卡處理就醫掛號作
    業，以製造病患多次前往卑南診所看診假象之事實，然均堅
    詞否認有何誣告及使公務員登載不實之犯行，均辯稱：其等
    均基於合理之懷疑而向中央健保局東區分局申訴自訴人疑有
    盜刷健保卡之情事，嗣經中央健保局東區分局檢視卑南診所
    病患就醫資料，發現病患與該診所實際設置人似有同一戶籍
    及親戚關係，並有慣性短時間內連續刷卡之情形，疑有盜刷
    健保卡之情事，遂函送法務部調查局東部地區機動工作組調
    查，經法務部調查局東部地區機動工作組向劉芝利等人進行
    訪查，始移送臺灣臺東地方法院檢察署檢察官偵辦，經檢調
    單位查證後，旋由臺灣臺東地方法院檢察署以97年度偵字第
    2258號提起公訴，經本院以98年度易字第187號案件審理，
    並無虛捏事實入人於罪等語。
五、經查：
（一）中央健保局東區分局醫管組先於96年5月初接獲卑南診所
      負責醫師甲○○之電話申訴，指稱卑南診所設置負責人乙○○於該診所休息（即晚上9時30分許）後，疑似利用已
      有及他人之健保卡處理就醫掛號作業，以製造病患多次前
      往卑南診所看診之假象，惟當次並未製作受理檢舉之書面
      資料；復於同年月15日下午5時40分許，接獲化名為「蕭
      先生」之被告丙○○之電話申訴，指稱其妻前為卑南診所
      護士，該診所設置負責人乙○○曾要求其妻收集及提供他
      人健保卡處理就醫掛號作業，以製造病患多次前往卑南診
      所看診之假象，疑似有盜刷健保卡之情事，經中央健保局
      東區分局醫管組承辦人員將該次申訴事項登載於受理檢舉
      違規案件登記表，復經該局檢視卑南診所病患就醫資料，
      發現病患與該診所實際設置人似有同一戶籍及親戚關係，
      並有慣性短時間內連續刷卡之情形，旋於96年6月間提供
      卑南診所自95年9月6日起至96年3月19日止之申報資料、
      刷卡資料及臺東市卑南診所疑點說明等相關資料，函送法
      務部調查局東部地區機動工作組調查，經法務部調查局東
      部地區機動工作組向劉芝利等人查證後，移送臺灣臺東地
      方法院檢察署檢察官偵辦，被告二人先後於調查及偵查中
      證述其等所陳述之申訴事項，製作調查及偵訊筆錄，旋由
      臺灣臺東地方法院檢察署檢察官於98年3月30日以97年度
      偵字第2258號提起公訴，經本院以98年度易字第187號案
      件審理等事實，業經被告二人供明在卷，並有中央健康保
      險局東區分局98年9月9日健保東醫字第09870148 06號函
      、法務部調查局東部地區機動工作組98年8月13日東機防
      二字第09877011160號函及所檢附之臺東市卑南診所疑點
      說明、刷卡資料、中央健康保險局東區分局98年8月24日
      健保東醫字第09870 82262號函所檢附之受理檢舉違規案
      件登記表、行政院衛生署中央健康保險局東區業務組99年
      2月11日健保東醫字第0997067582號函及所檢附之卑南診
      所96年5月1日看診刷卡上傳資料等件在卷可稽（見本院卷
      1第171至188頁、本院卷2第1頁及本院98年度易字第187號
      刑事卷宗4第233至236頁），復經本院核閱臺灣臺東地方
      法院檢察署97年度偵字第2258號及本院98年度易字第187
      號卷宗查明無訛，堪信為真實。
（二）按刑法之誣告罪，以意圖他人受刑事或懲戒處分，進而向
      該管公務員誣告為構成要件，其誣告之方式為告訴、告發
      、自訴或報告，以書狀或口頭行之，或具名或捏名或匿名
      為之，均所不問。故該項犯罪不特須指出其具體事實足以
      使人受刑事或懲戒處分，且須明知其為虛偽，具有故意構
      陷之情形始能成立。而所謂「虛偽」，係指明知無此事實
      而故意捏造者而言，若係出於誤會或懷疑有此事實而為申
      告，以致不能證明其所訴之事實為真實，或對於其事實張
      大其詞，或資為其訟爭上之攻擊或防禦方法，或其目的在
      求判明是非曲直者，即其所申告之事實，並非完全出於憑
      空捏造或尚非全然無因，衹因缺乏積極證明致被誣告人不
      受訴追處罰者，縱被訴人不負刑責，而申告人因缺乏誣告
      之故意，自難成立誣告罪名。至如因公務員之推問而為不
      利他人之陳述，縱其陳述涉於虛偽，既無申告他人使其受
      刑事或懲戒處分之意思，亦與誣告之要件不符（最高法院
      22年上字第3368號、43年臺上字第251號、44年臺上字第
      892號、53年臺上字第574號及55年臺上字第888號判例可
      資參照）；又所謂「該管公務員」，係指有權接受申告而
      開始刑事程序或行政懲戒程序之公務員而言。在刑事程序
      ，須為有偵查犯罪或審判職權之公務員，包括刑事審判程
      序之法官、偵查程序之檢察官及偵查輔助機關（例如檢察
      事務官、司法警察官或司法警察）；在行政懲戒程序，須
      為有提出彈劾、移付懲戒、或有自為懲戒處分（例如公務
      員懲戒法規定之撤職、休職、降級、減俸、記過或申誡）
      職權之公務員，包括行政主管長官、行政機關中專責督察
      職務之公務員或監察院之監察委員，而該受懲戒處分之主
      體，以有受公務員懲戒法規懲戒處分之公務員之身分為前
      提，國營事業之職工，其進退縱由所屬長官以命令行之，
      然其實質上僅為僱傭關係，並無公務員懲戒法規上公務員
      之身分，即不受該項法規之適用，若意圖其歇業而申告虛
      偽事實於其僱用之機關，並非使受懲戒處分，自難以誣告
      論（最高法院18年上字第1228號、21年上字第2051號、26
      年渝上字第1910號判例及88年度臺上字第609號判決要旨
      可資參照）。經查：
    1.被告甲○○固有向中央健保局東區分局申訴自訴人疑有利
      用己有或他人之健保卡處理就醫掛號作業，製造病患多次
      前往卑南診所看診之假象，藉以詐取健保給付之行為，惟
      查，被告甲○○係卑南診所之負責醫師，於96年5月1日晚
      間，因應徵護士之事宜，無法抽身看診，始委請自訴人協
      助看診，嗣經被告甲○○檢視當晚看診紀錄，發現當晚在
      短時間內連續有自訴人、自訴人之配偶楊岫涓、自訴人之
      女兒劉珂妘、劉宣妘及時任卑南診所護士之李素梅等人之
      看診紀錄及上傳紀錄，然因該等病患均與自訴人有一定密
      切關係，疑有盜刷健保卡之情事，始向中央健保局東區分
      局提出申訴等情，業經被告甲○○陳明在卷，並有李素梅
      、劉珂妘、劉宣妘、乙○○及楊岫涓之個人基本資料查詢
      結果、行政院衛生署中央健康保險局東區業務組99年2月
      11日健保東醫字第0997067582號函及所檢附之卑南診所96
      年5月1日看診刷卡上傳資料等件在卷可稽（見本院卷2第
      165至168頁及本院98年度易字第187號刑事卷宗4第233至
      236頁）。而依中央健保局東區分局所製作之臺東市卑南
      診所疑點說明及卑南診所申報資料合併明細表觀之（見本
      院卷1第172頁、本院98年度易字第187號刑事卷宗3第149
      頁及證物袋），卑南診所確有慣性短時間內連續刷卡之情
      形，則被告甲○○執此而質疑自訴人是否有利用己有或他
      人之健保卡處理就醫掛號作業，製造病患多次前往卑南診
      所看診之假象，藉以詐取健保給付之嫌，顯非無據，自難
      逕認被告甲○○於提出上開申訴之際確有憑空虛捏而為申
      告之情事。
    2.又被告丙○○固有向中央健保局東區分局申訴自訴人要求
      其配偶張敏慧提供己有或他人之健保卡處理就醫掛號作業
      ，製造病患多次前往卑南診所看診之假象，藉以詐取健保
      給付之行為，然被告丙○○之配偶張敏慧提供己有或他人
      之健保卡處理就醫掛號作業以製造病患多次前往卑南診所
      看診假象之行為，業據另案被告張敏慧於偵查及本院審理
      中坦白承認，並有行政院衛生署中央健康保險局東區業務
      組99年2月12日健保東醫字第0997067586號函所檢附之申
      報資料合併明細表、門診醫療費用核定總表、抽樣暨核減
      清單、醫療費用統計表、行政院衛生署中央健保局東區業
      務組99年4月20日健保東醫字第0997067645號函所檢附之
      申報資料及紙本病歷等件在卷可稽（見本院98年度易字第
      187號刑事卷宗3第149頁、5第37至59頁及證物袋）。而被
      告丙○○雖無法確認實際就診之日期及次數等項，惟衡諸
      人之記憶有限，隨著時間經過，難免漸趨模糊，尤其對案
      發經過之細節更易淡忘，或係與平常事務結合而產生記憶
      干擾現象使然，此乃一般人之記憶不可避免之自然缺陷，
      而被告丙○○既未負責彙整卑南診所之診療紀錄或填載中
      央健保局特約醫事服務機構門診醫療服務點數申報總表、
      醫療服務點數清單及醫療服務醫令清單等文書，據以向中
      央健保局東區分局申報醫療服務點數，亦未親自保管其本
      人之健保卡，無法確知各次使用情形，且另案被告張敏慧
      每次提供己有或他人之健保卡處理就醫掛號作業以製造病
      患多次前往卑南診所看診假象之時間均略有不同，是被告
      丙○○對於每次詐領健保給付之時間及金額等情節，因個
      人記憶力及表達能力之強弱、用字遣詞嚴謹程度之不同、
      所在位置、心理狀態鬆弛或緊張、觀察角度或距離之差異
      ，難免記憶有所疏誤，自難期待其對於該盜刷日期及次數
      等節均記憶無誤。反觀另案被告張敏慧彼時擔任卑南診所
      之護士，並負責保管被告丙○○之健保卡，經本院提示被
      告丙○○紙本病歷供其辨識後，確認被告丙○○未曾因關
      節疼痛、手指開放性傷口或更換敷料及拆線之情形前往卑
      南診所就診等情以觀，被告丙○○對於盜刷日期及次數等
      節之瞭解程度，自不若另案被告張敏慧，然被告丙○○執
      此而質疑自訴人是否有要求其配偶張敏慧提供己有或他人
      之健保卡處理就醫掛號作業，製造病患多次前往卑南診所
      看診之假象，藉以詐取健保給付之嫌，顯非無據，自難逕
      認被告丙○○於提出上開申訴之際確有憑空虛捏而為申告
      之情事。
    3.再依全民健康保險法第6條之規定，行政院衛生署為辦理
      全民健康保險業務，特設中央健保局為保險人，辦理全民
      健康保險業務。中央健保局受理檢舉案件，涉有刑責者，
      移送司法機關辦理，同法第72條亦有明文。而中央健保局
      之主管機關為行政院衛生署，職司犯罪偵查機關之檢察署
      檢察官，對之並無指揮、監督或命令之權。是以中央健保
      局並非有偵查犯罪權限之機關，該局組織架構內所屬承辦
      人員，亦非有偵查犯罪或審判職權，或有監督、彈劾、懲
      戒職權之公務員甚明；而被告二人所申訴之對象復為中央
      健保局特約醫事服務機構之支援醫師，亦非屬受公務員懲
      戒處分之主體，均核與該條項之構成要件有間，自均難遽
      以誣告之罪名相繩。
（三）又自訴人雖稱被告丙○○向中央健保局東區分局申訴自訴
      人疑似利用他人之健保卡處理就醫掛號作業，以製造病患
      多次前往卑南診所看診之假象云云，誣指自訴人涉有行使
      業務上登載不實文書及詐欺取財罪嫌，致使承辦公務員將
      上開不實事項登載於職務上所掌之公文書即受理檢舉違規
      案件登記表，函送法務部調查局東部地區機動工作組調查
      ，復移送臺灣臺東地方法院檢察署檢察官偵辦，先後經被
      告二人於調查及偵查中向檢調單位為虛偽之陳述，致使承
      辦公務員將上開不實事項登載於職務上所掌之公文書即調
      查及偵訊筆錄云云。惟按刑法第214條使公務員登載不實
      罪之成立，以明知為不實之事項，而使公務員登載於職務
      上所掌之公文書，且足以生損害於公眾或他人為要件，該
      罪之成立須一經他人之聲明或申報，公務員即有登載之義
      務，並依其所為之聲明或申請予以登載，而屬不實之事項
      者，始足構成（最高法院69年臺上字第732號及73年臺上
      字第1710號判例可資參照）。經查：
    1.按以不正當行為或以虛偽之證明、報告、陳述而領取保險
      給付或申報醫療費用者，按其領取之保險給付或醫療費用
      處以二倍罰鍰；其涉及刑責者，移送司法機關辦理。保險
      醫事服務機構因此領取之醫療費用，得在其申報應領費用
      內扣除，全民健康保險法第72條定有明文，考其立法意旨
      ，乃為避免特約醫事服務機構醫事人員以不正當行為或不
      實方式領取保險給付或申報醫療費用，中央健保局並於95
      年9月12日擬具「全民健康保險法第七十二條規定違法案
      件函送偵辦注意事項」以資規範，此有中央健康保險局95
      年9月12日健保稽字第0950022718-A號函及所檢附之全民
      健康保險法第七十二條規定違法案件函送偵辦注意事項在
      卷可參（見本院卷2第78、78-1頁），而依上開注意事項
      規定之內容，主管機關即中央健保局對於故意詐領健保給
      付之特約醫事服務機構醫事人員及共犯身分者，經整理具
      體違法證據，援引全民健康保險法第72條之規定，移送司
      法機關辦理；且中央健保局對於特約醫事服務機構涉嫌違
      法移送司法機關偵辦案件，原即秉持比照司法機關對於個
      案審理之嚴謹精神，對於個案之相關違法事證均詳加判斷
      ，證據之採用，均遵循刑事訴訟法嚴格證據主義及無罪推
      定原則，務求勿枉勿縱，兼顧人權之保障，經掌握足夠事
      證之個案始予函送。準此，中央健保局如接獲他人申訴特
      約醫事服務機構醫事人員有以不實方式申報醫療費用之情
      事，該申訴內容是否屬實，主管機關尚有查核權責以為函
      送司法機關偵辦與否之依據，足見該有權機關就該等事項
      有實質審查之義務，以判斷其真實與否，並非一經聲明，
      即有登載之義務。
    2.次按刑事訴訟法第228條規定檢察官代表國家偵查犯罪、
      實施公訴，而同法第229條至第231條之1亦規定司法警察
      （官）具有調查犯罪嫌疑人犯罪情形及蒐集證據等職權，
      依法均有訊問證人之權，且就陳述人所陳事實，尚須調查
      了解並蒐集證據，以明真相。準此，證人於警詢、調查及
      偵查中到庭作證，雖經檢調單位製作筆錄，惟該筆錄所載
      內容是否屬實，主管機關尚有查核權責以為移送（報請）
      司法機關偵辦與否或是否起訴之依據，足見該有權機關就
      該等事項有實質審查之義務，以判斷其真實與否，並非一
      經聲明，即有登載之義務。
    3.從而，被告丙○○雖曾向中央健保局東區分局申訴自訴人
      疑似利用他人之健保卡處理就醫掛號作業，以製造病患多
      次前往卑南診所看診之假象，由承辦公務員將該申訴事項
      登載於受理檢舉違規案件登記表；而被告二人亦均曾因自
      訴人所涉本院98年度易字第187號詐欺取財等案件之犯罪
      事實，先後前往法務部調查局東部地區機動工作組及臺灣
      臺東地方法院檢察署接受詢（訊）問之舉，然因中央健保
      局接獲檢舉違規案件有查核權限，而檢察官及司法警察（
      官）本即有偵查犯罪之權限，並非依被告二人之片面陳述
      ，即為認定，對於陳述人所陳事實，尚須調查了解並蒐集
      證據，以明真相，雖中央健保局或檢調單位將被告二人所
      陳述之事實記載於受理檢舉違規案件登記表或筆錄上，然
      此僅代表於中央健保局或司法機關調查之過程中被告二人
      曾有為此陳述，至渠等所陳情節究否屬實，既須經主管機
      關為實質之審查以為函送（移送、報請）司法機關偵辦與
      否或是否起訴之決定，揆諸上揭說明，自均難以使公務員
      登載不實之罪名相繩。
六、綜上所述，被告二人先後向中央健保局東區分局申訴：自訴
    人疑有盜刷健保卡之情事，由承辦人員將被告丙○○之申訴
    事項登載於受理檢舉違規案件登記表，復先後前往法務部調
    查局東部地區機動工作組及臺灣臺東地方法院檢察署接受詢
    （訊）問，由承辦人員將其等證述內容記載在筆錄等情，均
    核與刑法第169條及同法第214條之構成要件不合，自均不能
    遽以該罪相繩。此外，復查無其他積極證據足認被告二人有
    何自訴意旨所稱上揭誣告及使公務員登載不實犯行，揆諸上
    揭說明，自應均為無罪之諭知。
據上論斷，應依刑事訴訟法第343條、第301條第1項，判決如主
文。
中    華    民    國    99    年    10    月    14    日
                  刑事第二庭  審判長法  官  陳弘能
                                    法  官  簡大倫
                                    法  官  彭凱璐
以上正本證明與原本無異。
如不服本判決應於收受送達後10日內向本院提出上訴書狀，並應
敘述具體理由；其未敘述上訴理由者，應於上訴期間屆滿後20日
內向本院補提理由書（均須按他造當事人之人數附繕本）。「切
勿逕送上級法院」。告訴人或被害人對於本判決如有不服，請書
具不服之理由狀，請求檢察官上訴者，其上訴期間之計算係以檢
察官收受判決正本之日期為準。
                                    書記官  姚佳華
中    華    民    國    99    年    10    月    15    日

司法院資訊處製作；財團法人民間司法改革基金會備份。
